【裁判字號】    89,重訴,15
【裁判日期】    890818
【裁判案由】    殺人
【裁判全文】
臺灣臺南地方法院刑事判決                          八十九年度重訴字第一五號
    公  訴  人  台灣台南地方法院檢察署檢察官
    被      告  乙○○
    指定辯護人  本院公設辯護人  甲○○
右列被告因殺人案件，經檢察官提起公訴（八十九年度偵字第五九二五號），本院判
決如左：
    主      文
乙○○殺人，處有期徒刑拾肆年。
扣案之折疊式水果刀壹把沒收。
    事      實
一、乙○○與黃志瑞均係居住在台南市○○路一九○號「榮民之家」之榮民，民國八
    十九年五月十日十七時許，乙○○與同為榮民之梁榮等人在榮民之家茶水部處打
    麻將，黃志瑞在一旁觀看，嗣因乙○○自摸胡牌時碰觸到其他牌，而與同桌牌伴
    就是否胡牌發生口角，經一番爭執後，同桌人同意付錢，惟乙○○仍謾罵不停，
    在旁觀看之黃志瑞遂出聲指責乙○○，乙○○遭指責後起身欲毆打黃志瑞，但反
    遭黃志瑞打到眉頭處而送醫縫合傷口。同日晚上十九時四十分許，乙○○就醫後
    返回榮民之家，餘怒未消，自行喝了一瓶蔘茸酒，迨至二十一時十分許，乙○○
    乃前往黃志瑞寢室質問黃志瑞為何打他，雙方又起口角爭執，乙○○憤而返回其
    寢室取得折疊式水果刀一把再折回黃志瑞寢室處，基於殺人之犯意，右手反握該
    水果刀，朝黃志瑞之頭部左顳部猛刺二下，造成黃志瑞因顱骨穿刺傷合併出血及
    左顳刀刺傷而當場死亡。
二、案經台南市警察局第一分局報請相驗後報請台灣台南地方法院檢察署檢察官偵查
    起訴。
    理      由
一、訊據被告乙○○固坦承於前揭時地持折疊式水果刀殺害黃志瑞等情不諱，惟辯稱
    ：僅係要教訓死者，不知拿刀殺他何處，殺了幾刀，且伊殺人後，即至胡鳳臣之
    寢室託其報警云云。然查，右開事實，業據台南市榮民之家輔導員張邦基及居住
    榮民之家之榮民梁榮、胡鳳臣等人證述明確。且被害人黃志瑞因遭被告持刀殺害
    死亡一節，亦經承辦檢察官督同檢驗員到場相驗屬實，製有勘驗筆錄、驗斷書、
    相驗屍體證明書附卷可稽。又頭部為人體之重要部位，持利刃朝人之頭部猛刺，
    衡諸經驗法則，必生死亡之結果，亦為社會一般人之通念所應知，而本件依驗斷
    書之記載：被害人黃志瑞受有由左方向右方刺入，穿透顳骨造成一‧九公分寬
    顳骨折，創道深入大腦實質合併出血及耳道出血由左上方往右下方刺入，創道
    八‧二公分刺達左口腔黏膜旁之二次切割游離瓣。顯見被告乙○○係持刀猛刺黃
    志瑞之頭部一刀後，將刀抽出尚未完全抽離之際，再猛力刺下一刀，始會造成有
    一創口二創道之情形，足證被告殺人之犯意至堅、用力至猛。次查，證人胡鳳臣
    於警訊中陳稱：當晚乙○○到伊的寢室，僅告訴伊他殺人了等語，且綜觀全案卷
    證，亦查無被告委託他人自首報案之資料，則被告所稱曾委託胡鳳臣報案云云，
    即無可採。此外，復有被告所有供犯罪用之折疊式水果刀一把扣案可資佐證，本
    件事證明確，被告犯行洵可認定。
二、核被告乙○○所為，係犯刑法第二百七十一條第一項之殺人罪。爰審酌被告僅因
    打牌之細故即率爾剝奪人之寶貴生命之殺人動機，目的、兇殘之手段、被告年逾
    六十七歲，身體狀況顯已老邁及犯後坦認犯行，態度尚稱良好等一切情狀，量處
    如主文所示之刑，以資懲儆。扣案之折疊式水果刀一把，係被告所有供犯罪所用
    之物，併依法宣告沒收。
據上論斷，應依刑事訴訟法第二百九十九條第一項前段，刑法第二百七十一條第一項
、第三十八條第一項第二款，判決如主文。
中      華      民      國      八十九      年     八     月    十八    日
                                台灣台南地方法院刑事第二庭
                                    審判長法官  林勇奮
                                          法官  鄧希賢
                                          法官  李東穎
右正本證明與原本無異
如不服本判決應於送達後十日內向本院提出上訴狀
                                        書記官  歐祝吟
中      華      民      國      八十九      年     八     月    十八    日
附錄法條：
刑法第二百七十一條第一項：
殺人者，處死刑、無期徒刑或十年以上有期徒刑。
                                                                        ７


司法院資訊處製作；財團法人民間司法改革基金會備份。
